# 求助陈版，被投资方发生同一控制企业合并权益法如何确认投资收益

提问人：希程臻宝 时间：2018-03-30 19:26:55
@chenyiwei 陈版，请教关于权益法核算的问题。问题是： 1 、如果被投资方发生同一控制下企业合并，被投资方的当期利润表中包含了期初到合并日的利润，且期末净资产也会增加。此时投资方按照权益法核算时被投资单位净资产是否也是按照被投资方同一控制下企业合并后的净资产调整投资收益、其他资本公积呢？这个地方不知道如何处理。 2 、权益法核算时，如果被投资方是国有企业当期收到政府的给与的投资补助 100 万，增加资本公积 100 万，投资方是否也可以按照被投资方的这一项净资产变动确认其他资本公积呢？如果是被投资方是国有企业，我方是合并方，在对子公司股权采用权益法进行调整时，是不是也确认为一项其他资本公积。

回答人：chenyiwei
1 、请参考《瑞华研究 2010 ～ 2016 汇编》之“问题3-1-50（联营企业发生同一控制下股权重组时的权益法核算调整问题）”。 2 、本企业在权益法核算中应按所享有的份额确认一项“长期股权投资——其他权益变动”和“资本公积——其他资本公积”。